---
title: "Membresias MA"
output:
  html_document:
    df_print: paged
---


```{r echo=FALSE, message=0, warning=0}
library(googlesheets4)
library(tidyverse)
library(magrittr)
library(lubridate)
library(kableExtra)
library(knitr)
library(forcats)
library(egg)


knitr::opts_chunk$set(
  echo = 0,
  message = 0,
  warning = 0
)

adjust_month<-function(month,step){
  months_<-12
  pos_month_adjust<-month-1
  if(month<step){
    (pos_month_adjust + step-1 +months_)%%months_
  }else{
    (pos_month_adjust + step-1 )%%months_
  }
  
}


adjust_month<-function(month,step){
 MONTHS<-12
 if(month<step){
   ((month-1) + (2*MONTHS-step+1))%%MONTHS +1
 }else{
   ((month-1) + (MONTHS-step+1))%%MONTHS + 1
 }
}

options(knitr.table.format = "html") 
```




```{r}
URL_GSHEET<-"https://docs.google.com/spreadsheets/d/1rXc_wJGpB3K2ygI2yCsj16hg6pLdYyRy0cE4gintZJM/edit#gid=0"
#URL_GSHEET<-"https://docs.google.com/spreadsheets/d/1rXc_wJGpB3K2ygI2yCsj16hg6pLdYyRy0cE4gintZJM/edit#gid=81128047"
#data<-read_sheet(URL_GSHEET )
data<-read_sheet(URL_GSHEET,sheet ='Datos de uso' )
```
## Generales de los datos 
 * Para el reporte se consideran los datos de `r data['alumno_id'] %>% unlist() %>% unique() %>% length() ` usuarios de modalidad *online* única
 
 * La tabla muestra los usuarios por año el reporte
 
```{r}
data %>% 
  transmute(
  `fecha de compra`=as.Date(`fecha de compra`),
  year= year(`fecha de compra`),
  `ID orden`=`ID orden`,
  cantidad=cantidad  
    ) %>% 
  group_by(year) %>% 
  summarise(
    usuarios = n_distinct(`ID orden`),
    `Tiempo de membresia (avg)`=round(mean(cantidad)/30)
  )
```
 
 * 2020 muestra el efecto pandémico positivo en el consumo y adopción de soluciones digitales en educación [^1] , así como su tasa a la baja al regresar opciones presenciales
 
 [^1]: COLMAN, Helen. ¿ Cómo la pandemia por COVID-19 cambió la industria de la educación para siempre. Instituto Para El Futuro de La Educación, 2021.

* El tiempo promedio de la suscripciones es de **3 meses**

## Descripción de temporalidad de los usuarios


 El gráfico muestra la cantidad porcentual (*A*) y acumulada (*B*) de los usuarios según su mes de compra, se desprende que :
 
 * En el periodo comprendido entre febrero y mayo se concentra el 50 % de los usuarios documentados.
 
 * Existe una baja sostenida de membresias desde julio a noviembre

```{r}

p1<-data %>%
  mutate(
    `fecha de compra`=as.Date(`fecha de compra`),
    month_order=sapply(month(`fecha de compra`),adjust_month,step=9),
    month=as.character(month(`fecha de compra`,label=1)),
    month=fct_reorder(month,month_order)
    ) %>%
  group_by(month)%>% 
  summarise(membresias=n_distinct(alumno_id)) %>% 
  mutate(
    rate_users=round(100*membresias/sum(membresias),1)
  ) %>% 
  as_tibble() %>% 
  ggplot() +
  aes(x=month,y=rate_users,group=1) +
  geom_line()+
  geom_point(color='darkblue')+
  labs(
    title="Usuarios(%)  por mes de compra",
    x="Mes",
    y="Usuarios"
  )
  
p2<-data %>%
  mutate(
    `fecha de compra`=as.Date(`fecha de compra`),
    month_order=sapply(month(`fecha de compra`),adjust_month,step=9),
    month=as.character(month(`fecha de compra`,label=1)),
    month=fct_reorder(month,month_order)
    ) %>%
  group_by(month)%>% 
  summarise(membresias=n_distinct(alumno_id)) %>%
  mutate(
    rate_users=round(100*membresias/sum(membresias),1),
    rate_users_cumulated=cumsum(rate_users)
  ) %>% 
  as_tibble() %>%
  ggplot() +
  aes(x=month,y=rate_users_cumulated,group=1) +
  geom_line()+
  geom_point(color='darkblue')+
  labs(
    title="Tasa de compra usuarios por mes",
    x="Mes",
    y=""
  )

ggarrange(p1,p2, ncol=2, nrow=1,  labels = c("A", "B") )
```




```{r}
data %>%
  transmute(
    `fecha de compra`=as.Date(`fecha de compra`),
    month_order=sapply(month(`fecha de compra`),adjust_month,step=9),
    month=as.character(month(`fecha de compra`,label=1)),
    month=fct_reorder(month,month_order),
    alumno_id=alumno_id,
    cantidad=round(cantidad/30)
    ) %>% 
  distinct() %>% 
  ggplot() +
  aes(x=month,y=cantidad) +
  geom_boxplot() +
  labs(
    title="Tasa de compra usuarios por mes",
    x="Mes de compra",
    y="Duracion membresia (meses)"
  )
```

* Durante el periódo de aumento ventas, la duración preferida de membresia ronda los 3 meses



```{r eval=FALSE}


p1<-data %>%
  mutate(
    `fecha de compra`=as.Date(`fecha de compra`),
    month_order=sapply(month(`fecha de compra`),adjust_month,step=9),
    month=as.character(month(`fecha de compra`,label=1)),
    month=fct_reorder(month,month_order)
    ) %>%
  group_by(month)%>% 
  summarise(membresias=n_distinct(alumno_id)) %>% 
  mutate(
    rate_users=round(100*membresias/sum(membresias),1)
  ) %>% 
  as_tibble() %>% 
  ggplot() +
  aes(x=month,y=rate_users,group=1) +
  geom_line()+
  geom_point(color='darkblue')+
  labs(
    title="Usuarios(%)  por mes de compra",
    x="Mes",
    y="Usuarios"
  )
  
p2<-data %>%
  mutate(
    `fecha de compra`=as.Date(`fecha de compra`),
    month_order=sapply(month(`fecha de compra`),adjust_month,step=9),
    month=as.character(month(`fecha de compra`,label=1)),
    month=fct_reorder(month,month_order)
    ) %>%
  group_by(month)%>% 
  summarise(membresias=n_distinct(alumno_id)) %>%
  mutate(
    rate_users=round(100*membresias/sum(membresias),1),
    rate_users_cumulated=cumsum(rate_users)
  ) %>% 
  as_tibble() %>%
  ggplot() +
  aes(x=month,y=rate_users_cumulated,group=1) +
  geom_line()+
  geom_point(color='darkblue')+
  labs(
    title="Tasa de compra usuarios por mes",
    x="Mes",
    y=""
  )

p3<-data %>%
  transmute(
    `fecha de compra`=as.Date(`fecha de compra`),
    month_order=sapply(month(`fecha de compra`),adjust_month,step=9),
    month=as.character(month(`fecha de compra`,label=1)),
    month=fct_reorder(month,month_order),
    alumno_id=alumno_id,
    cantidad=round(cantidad/30)
    ) %>% 
  distinct() %>% 
  ggplot() +
  aes(x=month,y=cantidad) +
  geom_boxplot() +
  labs(
    title="Tasa de compra usuarios por mes",
    x="Mes de compra",
    y="Duracion membresia (meses)"
  )

ggarrange(p1,p2,p3, ncol=1, nrow=3,  labels = c("A", "B","C") )

```



## Hábitos de consumo

Los gráficos muestran la distribución  del consumo de cápsulas por los usuarios del conjunto de datos


```{r}
plt1<-data %>% 
  group_by(alumno_id) %>% 
  summarise(n_capsulas=n_distinct(capsula_aprendizaje_id)) %>% 
  ggplot()+
  aes(x=n_capsulas) +
  geom_histogram(aes(y=..density..),colour="black", fill="white") +
 geom_density(alpha=.2, fill="#FF6666") +
  labs(x='Cantidad de cápsulas con dictamen',y='')

plt2<-data %>% 
  group_by(alumno_id) %>% 
  summarise(n_capsulas=n_distinct(capsula_aprendizaje_id)) %>% 
  ggplot()+
  aes(x=n_capsulas) +
  geom_boxplot() +
  labs(x='',y='')

ggarrange(plt1, plt2, heights = 2:1)
```

Se observa que: 

*  En promedio los usuarios terminaron 12 cápsulas 

*  El 25 % terminó más de 17 cápsulas


```{r}

data %>%
  transmute(
    `fecha de compra`=as.Date(`fecha de compra`),
    month_order=sapply(month(`fecha de compra`),adjust_month,step=9),
    month=as.character(month(`fecha de compra`,label=1)),
    month=fct_reorder(month,month_order),
    alumno_id=alumno_id,
    tiempo_membresia=cut(round(cantidad/30,0),breaks=c(-Inf, 3, 6, 9,Inf), labels=c("1-3 m","3-6 m","6-9 m","9-12 m")),    capsula_aprendizaje_id=capsula_aprendizaje_id
    ) %>% 
  distinct() %>%
  group_by(month,tiempo_membresia,alumno_id) %>%
  summarise(n_capsulas=n_distinct(capsula_aprendizaje_id)) %>% 
  ggplot() +
  aes(x=month,y=n_capsulas,color=tiempo_membresia) +
  geom_boxplot() +
  labs(
    title="Tasa de compra usuarios por mes",
    x="Mes de compra",
    y="Cápsulas",
    color="Tiempo membresia"
  )+ 
  theme(legend.position="bottom",legend.box = "horizontal")

```




```{r eval=FALSE}
data %>% 
  group_by(alumno_id) %>% 
  summarise(n_capsulas=n_distinct(capsula_aprendizaje_id),
            n_ejercicos=mean(ejercicios_realizados),
            rate_exercises=mean(ejercicios_correctos/ejercicios_realizados)) %>% 
  summary() 
```



### Aprovechamiento 

```{r}
p1<-data %>% 
  group_by(alumno_id) %>% 
  summarise(puntaje_final_capsula_avg=mean(puntaje_final_capsula)) %>% 
  ggplot()+
  aes(x=puntaje_final_capsula_avg) +
  geom_histogram(aes(y=..density..),colour="black", fill="white") +
 geom_density(alpha=.2, fill="#FF6666") +
  labs(x="",title="Distribución de puntajes")

plt2<-data %>% 
  group_by(alumno_id) %>% 
  summarise(puntaje_final_capsula_avg=mean(puntaje_final_capsula)) %>% 
  ggplot()+
  aes(x=puntaje_final_capsula_avg) +
  geom_boxplot() +
  labs(x='Puntaje',y='')

ggarrange(p1, plt2, heights = 2:1)
```


```{r}


data %>%
  transmute(
    capsula_aprendizaje_id=capsula_aprendizaje_id,
    puntaje_final=puntaje_final_capsula,
    `fecha de compra`=as.Date(`fecha de compra`),
    month_order=sapply(month(`fecha de compra`),adjust_month,step=9),
    month=as.character(month(`fecha de compra`,label=1)),
    month=fct_reorder(month,month_order),
    alumno_id=alumno_id,
    tiempo_membresia=cut(round(cantidad/30,0),breaks=c(-Inf, 3, 6, 9,Inf), labels=c("1-3 m","3-6 m","6-9 m","9-12 m"))
    ) %>% 
  distinct() %>%
  ggplot() +
  aes(x=month,y=puntaje_final,color=tiempo_membresia) +
  geom_boxplot() +
  labs(
    title="Puntaje/Mes de compra-duracion membresia",
    x="Mes de compra",
    y="Puntaje",
    color="Tiempo membresia"
  )+ 
  theme(legend.position="bottom",legend.box = "horizontal")
```


```{r}

data %>%
  transmute(
    capsula_aprendizaje_id=factor(capsula_aprendizaje_id),
    puntaje_final=puntaje_final_capsula,
    `fecha de compra`=as.Date(`fecha de compra`),
    month_order=sapply(month(`fecha de compra`),adjust_month,step=9),
    month=as.character(month(`fecha de compra`,label=1)),
    month=fct_reorder(month,month_order),
    alumno_id=alumno_id,
    tiempo_membresia=cut(round(cantidad/30,0),breaks=c(-Inf, 3, 6, 9,Inf), labels=c("1-3 m","3-6 m","6-9 m","9-12 m"))
    ) %>% 
  distinct() %>%
  ggplot() +
  aes(x=capsula_aprendizaje_id,y=puntaje_final) +
  geom_boxplot() +
  labs(
    title="Puntaje/Cápsula-duracion membresia",
    x="Cápsula ID",
    y="Puntaje"
  )+ 
  theme(legend.position="bottom",legend.box = "horizontal")


data %>%
  transmute(
    capsula_aprendizaje_id=factor(capsula_aprendizaje_id),
    puntaje_final=puntaje_final_capsula,
    `fecha de compra`=as.Date(`fecha de compra`),
    month_order=sapply(month(`fecha de compra`),adjust_month,step=9),
    month=as.character(month(`fecha de compra`,label=1)),
    month=fct_reorder(month,month_order),
    alumno_id=alumno_id,
    tiempo_membresia=cut(round(cantidad/30,0),breaks=c(-Inf, 3, 6, 9,Inf), labels=c("1-3 m","3-6 m","6-9 m","9-12 m"))
    ) %>% 
  distinct() %>%
  ggplot() +
  aes(x=capsula_aprendizaje_id,y=puntaje_final,color=tiempo_membresia) +
  geom_boxplot() +
  labs(
    title="Puntaje/Cápsula-duracion membresia",
    x="Cápsula ID",
    y="Puntaje",
    color="Tiempo membresia"
  )+ 
  theme(legend.position="bottom",legend.box = "horizontal")

```



## Hábitos de consumo por cápsula




**Top cápsulas consumo**

```{r}
data %>% 
  group_by(
    capsula_aprendizaje_id
  ) %>% 
  summarise(
    `n students`= n_distinct(alumno_id),
    `avg cal` =mean(puntaje_final_capsula),
    `% acierto` = mean(ejercicios_correctos/ejercicios_realizados)
    ) %>% 
  arrange(desc(`n students`)) %>% head(15)
```





**Top cápsulas consumo asc()**

```{r}
data %>% 
  group_by(
    capsula_aprendizaje_id
  ) %>% 
  summarise(
    `n students`= n_distinct(alumno_id),
    `avg cal` =mean(puntaje_final_capsula)
    ) %>% 
  arrange(`n students`) %>% head(10)
```






##  Ideas sueltas

* Obtener una fecha estimada de cuando el usuario presente el examen, puede pedirsela para enviarle una alerta periodica (feature)

* Tasa de recompra

* Income por modalidad




